【裁判字號】    97,訴,2792
【裁判日期】    970924
【裁判案由】    家庭暴力防治法之傷害
【裁判全文】
臺灣臺中地方法院刑事判決              97年度訴字第2792號
公  訴  人  臺灣臺中地方法院檢察署檢察官
被      告  甲○○
                      號7樓
上列被告因家庭暴力防治法之傷害案件，經檢察官提起公訴（97
年度偵字第9310號），本院因被告所犯非死刑、無期徒刑、最輕
本刑為三年以上有期徒刑之罪或高等法院管轄第一審案件，經被
告就被訴事實為有罪之陳述，裁定進行簡式審判程序，判決如下
：
    主    文
甲○○犯傷害直系血親尊親屬罪，處有期徒刑月，如易科罰金
，以新臺幣壹仟元折算壹日。緩刑貳年，緩刑期內付保護管束。
    犯罪事實及理由
一、犯罪事實﹕
  (一)甲○○為乙○○之子，二人有家庭暴力防治法第3條第1款之
    家庭成員關係。甲○○於民國97年3月22日下午10時許，在
    其位於臺中市○○區○○里○○路○段220之8號7樓住處內，
    於喝醉酒後，因細故與乙○○發生爭執，意基於傷害尊親屬
    之犯意，徒手毆打乙○○，致乙○○受有右顳挫傷、右臂多
    處擦挫傷等傷害。
  (二)案經臺中市警察局第五分局移送臺灣臺中地方法院檢察署檢察
    官偵查起訴。
二、證據名稱：
  (一)被告之自白。
  (二)告訴人乙○○之指訴。
  (三)證人賴幸旻、賴國才於警詢之證述。
  (四)診斷證明書乙紙。
三、論罪科刑：
    核被告所為係犯刑法第277條第1項、第280條之傷害直系血
    親尊親屬罪，且屬於家庭暴力防治法第2條第2項之家庭暴力
    罪，並應依刑法第280條之規定，加重其刑。爰審酌被告與
    被害人係父子關係，被告於喝醉酒後，因細故與被害人發生
    爭執，徒手毆打被害人，致被害人受有傷害，所為悖於倫常
    ，殊值非難，惟其犯後坦承犯行，具有悔意，且被害人亦請
    求給予被告緩刑之機會等一切情狀，量處如主文所示之刑，
    並諭知易科罰金之折算標準。又查被告前於89年間因違反毒
    品危害防制條例，經本院判處有期徒刑3月，於91年2月27日
    易科罰金執行完畢，於5年內未曾因故意犯罪，受有期徒刑
    以上刑之宣告，有臺灣高等法院被告全國前案紀錄表在卷可
    稽，被告經此偵審教訓，當知警惕而無再犯之虞，本院綜核
    各情，所宣告之刑，認以暫不執行為適當，爰依刑法第74條
    第1項第2款規定併予宣告緩刑2年，以啟自新。另犯家庭暴
    力罪而受緩刑之宣告者，依家庭暴力防治法第38條第1項之
    規定，在緩刑期內應付保護管束，爰併為緩刑期內付保護管
    束之諭知。
四、適用之法律：
  (一)刑事訴訟法第273條之1第1項、第299條第1項前段、第310條
    之2、第454條。
  (二)家庭暴力防治法第38條第1項。
  (三)刑法第11條前段，第277條第1項、第280條、第41條第1項前
    段，第74條第1項第2款。
  (四)刑法施行法第1條之1第1項、第2項前段。
五、如不服本判決，應於收受送達後10日內向本院提出上訴書狀
    （應敘述具體理由並附繕本）。
本案經檢察官丙○○到庭執行職務。
中    華    民    國    97    年    9     月    24    日
                  刑事第八庭  法  官  戴嘉慧
上正本證明與原本無異。
                              書記官  劉晴芬
中    華    民    國    97    年    9     月    24    日
【附錄本案論罪科刑法條全文】
《刑法第277條第1項》
傷害人之身體或健康者，處三年以下有期徒刑，拘役或一千元以
下罰金。
《刑法第280條》
對於直系血親尊親屬，犯第二百七十七條或第二百七十八條之罪
者，加重其刑至二分之一。


司法院資訊處製作；財團法人民間司法改革基金會備份。
